【裁判字號】    97,上易,768
【裁判日期】    971103
【裁判案由】    竊盜
【裁判全文】
臺灣高等法院高雄分院刑事判決         97年度上易字第768號
上  訴  人  臺灣高雄地方法院檢察署檢察官
上  訴  人
即  被  告  乙○○
上列上訴人因被告竊盜案件，不服臺灣高雄地方法院97年度審易
字第990 號中華民國97年7 月15日第一審判決（起訴案號：臺灣
高雄地方法院檢察署97年度偵字第10730 號），提起上訴，本院
判決如下：
    主  文
原判決撤銷。
乙○○攜帶兇器竊盜，累犯，處有期徒刑壹年陸月。
    事  實
一、乙○○前因毒品危害防制條例、竊盜等案件，經法院分別判
    處有期徒刑10月、10月、3 月確定，此3 罪嗣因適用中華民
    國九十六年罪犯減刑條例經分別減刑為有期徒刑5 月、5 月
    、1 月又15日，且後2 罪並經定其應執行之刑為有期徒刑6
    月，以上各罪接續執行，於96年12月8 日執行完畢。詎不知
    悔改，猶意圖為自己不法之所有，於97年4 月7 日14時許，
    騎乘腳踏車前往高雄縣仁武鄉○○路1 號旁之「國道一號鼎
    金系統交流道新增閘道工程」工地（下稱鼎金系統閘道工地
    ）內，徒手竊取工地主任甲○○所管領之電風扇主機1 台得
    手。又於翌日（8 日）13時許，復騎乘腳踏車前往上開工地
    內，接續竊取工地內之鐵片1 片，得手後置放在上開腳踏車
    後座載離現場。同日（8 日）15時許，又攜帶在客觀上足對
    人之生命、身體安全構成威脅，具有危險性而可供兇器使用
    ，外觀與香蕉刀類似之刀具（下稱前開刀具）1 支，再獨自
    騎乘腳踏車至上開工地內，接續竊取工地內之電風扇角架1
    支（以上3 項物品，價值約新臺幣〔下同〕500 元）。其得
    手後正欲離開現場之際，經甲○○發現上前攔阻，乙○○乃
    以前開刀具朝甲○○及聞聲趕來參與圍捕之丙○○揮舞（惟
    未達使甲○○、丙○○難以抗拒之程度），雙方進而發生肢
    體衝突，致甲○○受有左手、左手臂擦傷之傷害，另丙○○
    則受有左手、左手肘擦傷等傷害（傷害部分均未據告訴）。
二、案經高雄市政府警察局三民第二分局報請臺灣高雄地方法院
    檢察署檢察官偵查起訴。
    理  由
壹、程序方面
一、證人即前開工地主任甲○○、工地人員丙○○於偵查中之結
    證，經核並無顯不可信之情況，且上開證人2 人復於本院審
    理中到庭進行交互詰問，是以證人甲○○、丙○○於偵查中
    陳述，依刑事訴訟法第159 條之1 第2 項規定，得作為本案
    證據使用。
二、卷附高雄榮民總醫院診斷證明書2 份、扣押筆錄暨扣押物品
    目錄表及贓物認領保管單各1 份，均經被告及檢察官同意作
    為本案證據使用。本院審酌前開陳述作成時之狀況，也認為
    適當，依刑事訴訟法第159 條之5 第1 項規定，應有證據能
    力。
貳、實體方面
一、訊據上訴人即被告就其曾多次騎乘腳踏車至上開工地內，且
    於97年4 月8 日15時許，在上開工地內，與甲○○、丙○○
    發生肢體衝突等情，固不否認，惟矢口否認有何竊盜犯行，
    辯稱：我是為了看別人在前開工地附近練習騎越野摩托車，
    才會於97年4 月7 日14時與翌日（8 日）下午騎乘腳踏車前
    往該處，但我並未攜帶刀具前往，也無下手竊取任何物品，
    當天是工地工作人員看到我就出手打我，我才會反擊云云。
    經查：
  (一)被告於上開時地3 次騎乘腳踏車至前開工地，分別竊取電風
    扇主機1 台、鐵片一片、電風扇腳架一支得手，且第三次係
    攜帶外觀與香蕉刀相似之刀具1 支前往，行竊後被發現而與
    甲○○、丙○○發生衝突，並致其2 人受傷之事實，已據證
    人即現場工地主任甲○○及證人丙○○於偵查及本院審理中
    到庭證述明確，復有蒐證照片13張（警卷第19-23 頁）、高
    雄榮民總醫院診斷證明書2 份（警卷第16、17頁）、扣押筆
    錄暨扣押物品目錄表（警卷第9-10頁）及贓物認領保管單（
    警卷第11頁）各1 份在卷可稽。
  (二)被告雖否認有3 次行竊之事實，惟查：證人甲○○於偵查及
    本院審理中均證稱：「被告於97年4 月7 日下午2 時許，騎
    腳踏車至鼎金系統閘道工地內，竊取工地內之電風扇主機1
    台得手。又於翌日（8 日）13時許，騎腳踏車至工地內，竊
    取工地內之鐵片1 片，得手後置放在上開腳踏車後座載離現
    場。同日（8 日）15時許，又再獨自騎腳踏車至工地內，竊
    取工地內之電風扇角架1 支。前二次我發現被告時，隔一條
    馬路，距離約10公尺，因當時車子很多，我走路，被告偷完
    物品騎腳踏車離去，所以我才沒去追他。因被告3 次來工地
    都是穿米色短褲、紅色上衣，且都騎同一輛腳踏車，我不會
    認錯人」等語（見本院卷第44-47 頁筆錄，偵查卷第32-3 3
    頁筆錄）；證人丙○○於本院證稱：「97年4 月7 日我有看
    到被告騎腳踏車至工地內載運電風扇的主機，翌日下午又看
    到被告前來搬電風扇的腳架。我二次看到的人確實是在庭的
    被告，因他人很好認」（見本院卷第50頁筆錄）等情明確。
    而被告既自承於上開時間有至鼎金系統閘道工地內，上開2
    位證人即無錯認竊嫌人別之可能，本院審酌證人與被告並無
    嫌隙，當無甘冒偽證刑責而誣指被告之理，是被告確有3次
    至鼎金系統閘道工地現場行竊，堪以認定。被告所辯至工地
    現場觀看他人騎越野摩托車，為屬卸責之詞，尚無可採。
  (三)被告雖辯稱未攜帶刀具至工地內，惟證人甲○○證稱：「97
    年4 月8 日15時許，我尾隨被告，看到被告拿工地的電風扇
    角架，我因而上前制止並驅趕被告離開，被告見狀旋自所騎
    乘之腳踏車菜籃內拿出1 把類似香蕉刀的東西朝我與丙○○
    揮舞，造成我的衣服破損，且身體也因此受傷」等情明確（
    見偵查卷第32-33 頁）；另證人丙○○於偵查及本院審理中
    亦證偁：「我看到甲○○要趕走被告趕不走，雙方因而打起
    來，我就過去幫忙，被告一開始拿刀的目的應該是要避免我
    們出手抓他，接著就朝我們身上亂揮，我的手因而被他割傷
    。因肢體衝突過後被告曾一度逃離，所以已找不到被告當時
    所執用之刀具」等語明確（見偵卷第33頁及本院卷第51頁）
    。本院經核2 位證人所述內容互無齟齬，且與本院前所認明
    之2 位證人在與被告發生肢體衝突過後，手部均受有條狀或
    長條狀傷勢，且渠等所穿上衣之衣袖部位，亦留有相當破損
    各情（此有2 位證人受傷之相片9 張在卷可憑），全然吻合
    ，復能合理說明本案何以有電風扇角架1 台為警查扣，及前
    開刀具未能扣案等緣由，足徵證人2 人前開所述均屬實而堪
    採信。被告確曾於97年4 月8 日15時許，攜帶前開刀具1 支
    騎乘腳踏車至上開工地內行竊電風扇角架1 台得手甚明。被
    告否認攜帶刀具竊盜，並指責證人2 人所述不實云云，俱無
    足取。
  (四)綜上所述，被告上開所辯，均無足採。其事證明確，被告犯
    行堪以認定，應予依法論科。
二、按刑法第321 條第1 項第3 款之攜帶兇器竊盜罪，係以行為
    人攜帶兇器竊盜為其加重條件，此所謂兇器，其種類並無限
    制，凡客觀上足對人之生命、身體安全構成威脅，具有危險
    性之兇器均屬之，且祇須行竊時攜帶此種具有危險性之兇器
    為已足，並不以攜帶之初有行兇之意圖為必要（最高法院79
    年臺上字第5253號判例意旨參照）。查被告供犯本案之前開
    刀具既可造成甲○○、丙○○各受有如事實欄所示之身體傷
    勢，已如前述，顯見該刀具係屬銳利，而在客觀上足對人之
    生命、身體安全構成威脅，具有危險性，而可供兇器使用。
    是核被告所為，係犯刑法第321 條第1 項第3 款之攜帶兇器
    竊盜罪。被告3 次至鼎金系統閘道工地內行竊之行為，時間
    密接，侵害同一法益，且所竊取電扇主機與腳架具有主從物
    關係，係為達成同一竊盜目的之接續行為，為單純一罪，公
    訴人認為係屬數罪併罰，尚有誤會。又被告前經事實欄所示
    徒刑之宣告與執行完畢，有臺灣高等法院被告前案紀錄表在
    卷足稽，被告於該等徒刑執行完畢後，5 年以內故意再犯本
    案有期徒刑以上之罪，為累犯，應依刑法第47條第1 項加重
    其刑。
三、原審據以論處被告罪刑，固非無見；惟查：被告於97年4 月
    7 日下午2 時許及翌日（8 日）13時許，確有騎乘腳踏車至
    鼎金系統閘道工地內，竊取工地內之電風扇主機1 台及鐵片
    1 片得手，原審以該2 部分犯行證據不足未予論罪，尚有未
    合。被告上訴意旨否認犯罪，指摘原判決不當，為無理由；
    惟檢察官執此上訴，為屬有據，自應由本院將原判決撤銷改
    判。
四、爰審酌被告前有數次竊盜前科（有臺灣高等法院被告前案紀
    錄表在卷可考），竟不知悔改，未思以正當方式賺取財物，
    猶再犯本件竊盜犯行，且係攜帶兇器犯之，非僅無視他人財
    產權益，對於他人之生命、身體安全，亦構成威脅、侵害，
    ，且被告於偵審程序中始終飾詞否認犯行，足徵其毫無悔意
    ，態度不佳，實不宜寬貸，惟念被告所竊得物品價值尚微，
    且已然發還予被害人取回，有前開贓物認領保管單可稽，被
    害人所受損害已有減輕等一切情狀，爰量處如主文所示之刑
    ，以資懲儆。被告供竊盜犯行所用之前開刀具1 支，已遭被
    告丟棄而遍尋不著，業經本院認明如前，應認業已滅失（況
    卷內亦無事證證明該刀具確屬被告所有，或係屬違禁物），
    本院自無由為沒收之宣告。另扣案之木製長鋤頭柄1 支，為
    竊案現場工地所有，非被告所有，亦非供本案犯罪所用之物
    ，爰不予沒收，併予敘明。
據上論結，應依刑事訴訟法第369 條第1 項前段、第364 條、第
299 條第1 項前段，刑法第321 條第1 項第3 款、第47條第1 項
，判決如主文。
本案經檢察官蔡國禎到庭執行職務。
中    華    民    國    97    年    11    月    3     日
                刑事第三庭  審判長法  官  周賢銳
                                  法  官  黃仁松
                                  法  官  施柏宏
以上正本證明與原本無異。
本件判決不得上訴。
中    華    民    國    97    年    11    月    3     日
                                  書記官  白  蘭
附錄本件判決論罪科刑法條：
《刑法第321 條第1 項第3 款》
犯竊盜罪而有左列情形之一者，處6 月以上、5 年以下有期徒刑
：
三、攜帶兇器而犯之者。


司法院資訊處製作；財團法人民間司法改革基金會備份。
